臺灣雲林地方法院民事裁定
110年度亡字第15號
聲  請  人  詹采瑜  

上列聲請人請求宣告失蹤人詹平松死亡事件，本院裁定如下：
    主  文
宣告詹平松（男、民國00年00月00日出生、國民身分證統一編號
：Z000000000號、最後住所：雲林縣○○市○○里○○路00號）於中華
民國七十六年六月二十日下午十二時死亡。
聲請程序費用新臺幣壹仟元由詹平松之遺產負擔。
    理  由
一、本件聲請意旨如下：聲請人的父親即失蹤人詹平松於民國（
    下同）69年6 月20日離家後不知去向，失蹤迄今已逾41年，
    毫無音訊，生死不明，因此依民法第8 條及家事事件法第15
    6 條之規定，求為宣告失蹤人死亡等語。
二、本院調查結果，聲請人主張失蹤人詹平松失蹤不知去向，生
    死不明，並已踐行公示催告程序之事實，已有提出戶籍謄本
    、受（處）理失蹤人口案件登記表、報紙1 份等件可以證明
    ，核與證人即聲請人的二哥劉仁文到庭證稱：相對人即失蹤
    人詹平松是我父親，最後一次看到相對人應該是我專科一、
    二年級，大概66年時，當時在家裡看到相對人，我會看到相
    對人都是在家裡，之後就沒有再看過相對人，不知道相對人
    在哪裡，所有的親戚朋友都不知道相對人去哪裡，相對人的
    兄弟姊妹不知道，我的兄弟姊妹也都不知道，那時我們都還
    小，母親是說因為相對人在外面另有家庭，當時我們的父母
    親已經離婚，有無辦離婚登記我們就不知道了，當時我應該
    是17、18歲左右，沒有問過相對人其婚姻狀況或在外是否另
    組家庭，但是父母親還沒離婚之前就常吵架，不知道如何找
    相對人，也沒有任何線索找相對人，因為相對人是招贅的，
    我的祖父母我也沒看過，我只知道有姑姑跟叔叔而已，祖父
    母應該是我出生之前就過世了，與相對人最親的是我最小的
    叔叔，但他也說沒有跟相對人聯絡等語大致相符。另外，本
    院也主動查詢詹平松之全民健康保險個人就醫紀錄，顯示無
    查詢資料，有健保Web IR系統查詢個人就醫紀錄1 份在卷可
    以補充證明。綜上證據判斷，詹平松確實自69年6 月20日即
    失蹤杳無音訊這個事實，可以認定。所以聲請人的前述主張
    ，可以相信為真實。
三、「失蹤人失蹤滿10年後，法院得因利害關係人之聲請，為死
    亡之宣告。失蹤人為70歲以上者，得於失蹤滿5 年後，為死
    亡之宣告。失蹤人為遭遇特別災難者，得於失蹤滿3 年後，
    為死亡之宣告」，為71年1 月4 日修正前之民法第8 條所明
    定。上述法條於71年1 月4 日修正為：「失蹤人失蹤滿7 年
    後，法院得因利害關係人或檢察官之聲請，為死亡之宣告。
    失蹤人為80歲以上者，得於失蹤滿3 年後，為死亡之宣告。
    失蹤人為遭遇特別災難者，得於特別災難終了滿1 年後，為
    死亡之宣告」。又修正之民法總則第8 條之規定，於民法總
    則施行後修正前失蹤者，亦適用之。但於民法總則修正前，
    其情形已合於修正前民法總則第8 條之規定者，不在此限，
    此觀民法總則施行法第3 條第3 項亦有明文規定。本件失蹤
    事件發生於民法總則施行後修正前即69年6 月20日，計至79
    年6 月20日失蹤始滿10年，依據上述法律規定，並非於71年
    1 月4 日修正前相對人失蹤情形已合於修正前民法第8 條之
    規定，所以應適用修正後之民法第8 條規定，在此先做這個
    說明。
四、再者，失蹤人失蹤滿7 年後，法院得因利害關係人或檢察官
    之聲請，為死亡之宣告。受死亡宣告者，以判決內所確定死
    亡之時，推定其為死亡。前項死亡之時，應為前條各項所定
    期間最後日終止之時。但有反證者，不在此限，民法第8 條
    第1 項及第9 條分別定有明文。本件失蹤人詹平松係於69年
    6 月20日失蹤，依據上述規定，計算至76年6 月20日即失蹤
    屆滿7 年，自應推定其於是日下午12時死亡，因此本院宣告
    如主文所示。
五、依家事事件法第154 條第3 項，裁定如主文。
中　　華　　民　　國　　111 　年　　3 　　月　　17　　日
                    家事法庭    法  官  潘雅惠
以上正本係照原本作成。
如不服本裁定應於送達後10日內向本院提出抗告狀，並繳納抗告
費新臺幣1,000元。
中　　華　　民　　國　　111 　年　　3 　　月　　17　　日
                                書記官  鄭伊純